# 子公司回购少数股东权后的合并报表处理

提问人：donney_lixc 时间：2020-06-10 14:33:03
2018 年初甲公司有三家发起股东 A、B、C，股权比例分别是60%，20%，20%，股东A对甲公司拥有控制权，因此A公司合并甲公司， 2019 年公司总资产 1000 万元，所有者权益 600 万，其中实收资本 400 万，资本公积 100 万，盈余公积 50 万，未分配利润 50 万，当年实现净利润 20 万。 2019 年末对股东C的股权按评估后价值回购，经评估后公司净资产 1500 万（收益法），回购后股东A 股权比例75%，股东B股权比例 25%
1 、甲公司的分录
借：实收资本 80 万
资本公积 100 万
盈余公积 50 万
未分配利润 70 万
贷：银行存款 300 万
2 、A公司编制合并报表时的会计分录 权益法调整
借：长投 660
贷：资本公积 630
投资收益 12
年初未分配利润 18
合并抵消
借：实收资本 320
未分配利润 -20
资本公积 900
贷： 长投 900
少数股东权益 300
请问下这个分录对吗？，如果不对该怎么做呢？

回答人：chenyiwei
A的合并报表层面就是一个收购少数股权交易。支付给少数股东C的退股款 300 万元与减资日甲公司账面净资产份额620 20%=124万元（=(600+20)20%）之间的差额 176 万元调整合并报表层面的资本公积。

提问人：kyhj 时间：2020-06-11 14:33:04
您好：陈版，用减资后净资产320×75%＝ 240 万元，减资前净资产620×60%＝ 372 万元，差额 132 万元调整合并层面资本公积。

回答人：chenyiwei
可以这样理解。但还要注意体现因支付减资款而减少的少数股东权益。